臺灣臺北地方法院交通事件裁定 　　　　　　　　　九十二年度交聲更字第七五號
　　原處分機關　臺北市交通事件裁決所
　　異　議　人
　　即受處分人　甲○○
右列異議人即受處分人因違反道路交通管理處罰條例案件，對於臺北市交通事件裁決
所中華民國九十一年十一月四日所為之處分（原處分案號：北市裁三字第車裁二二－
ＡＴ0000000號），聲明異議，經本院於九十二年六月十六日以九十一年度交
聲字第一六三一號裁定原處分撤銷，並另為處分後，異議人不服提起抗告，經臺灣高
等法院於九十二年十月三十日以九十二年度交抗字第六九八號裁定撤銷發回，本院裁
定如左：
    主    文
異議駁回。
    理    由
一、本件異議人即受處分人甲○○所有之車牌號碼ＢＥ─○六六一號自小客車，於民
    國（下同）九十一年八月十七日十一時二十一分許，在臺北市○○路○段一一八
    巷內劃有黃線之禁止停車標線路段停車，經台北市政府警察局文山第一分局指南
    派出所警員張金國，以受處分人所有該部汽車有違反道路交通管理處罰條例第五
    十六條第一項第四款「在劃有黃線路段停車」規定之行為掣單舉發，嗣將舉發通
    知單送達於受處分人後，受處分人於舉發通知單上所載應到案日期九十一年九月
    二十八日後二日即同年月三十日向原處分機關提出申訴，經原處分機關請舉發單
    位調查結果，仍認受處分人有前開違規行為，原處分機關乃依前揭道路交通管理
    處罰條例第五十六條第一項第四款規定之行為，依道路交通管理處罰條例第八十
    五條第三項及違反道路交通管理事件統一裁罰基準表之規定，於九十一年十一月
    四日裁處受處分人罰鍰新台幣（下同）九百元。
二、據受處分人九十一年九月三十日交通違規案件陳述書及十一月四日聲明異議狀之
    意旨略以：固不否認於前開時、地停車之事實，惟該秀明路二段一一八巷內劃有
    黃線之禁止停車標線路段，並非交通要道，且該處禁止停車標線有紅線改繪黃線
    之修改痕跡，恐係附近社區住戶自行繪置，質疑該路段標線真實性云云，資為辯
    解。
三、惟查：
(一)、按黃實線設於路側者，用以禁止停車，道路交通標誌標線號誌設置規則第一百四
    十九條第一項第一款第四目定有明文；又道路交通安全規則第一一二條第一項第
    四款亦明定：設有禁止停車標誌、標線處所不得停車。再汽車駕駛人在設有禁止
    停車標誌、標線之處所停車者，處六百元以上一千二百元以下罰鍰，道路交通管
    理處罰條例第五十六條第一項第四款定有明文。次按逕行舉發違反道路交通管理
    事件，經汽車所有人依通知單之應到案日期前到案，並告知違規駕駛人姓名、身
    分證統一編號及住址者，處罰機關應即另行通知違規駕駛人到案依法處理；逾應
    到案日期，處罰機關應依道路交通管理處罰條例第八十五條第三項規定處罰該汽
    車所有人，違反道路交通管理事件統一裁罰基準及處理細則第二十四條亦定有明
    文。
(二)、關於受處分人所有前開車牌號碼之汽車於前揭時、地在劃有黃線之禁止停車標線
    路段停車等事實，業據受處分人自承外，復有臺北市政府警察局舉發違反道路交
    通管理事件通知單及採證照片各一份在卷可按，足見受處分人所停放之車輛確係
    停放在禁止停車之黃實線上，又有關臺北市○○路○段一一八巷停車管制方式，
    經臺北市交通管制工程處於九十一年三月十四日現場會勘結果，將原秀明路二段
    一一八巷冠德名人錄社區旁之禁止臨時停車紅線改為禁停黃線，僅維持轉角處、
    大門前及車庫出入口兩側之禁止臨時停車紅線，並於九十一年四月十五日前完成
    改繪等語，有該處九十一年三月十五日北市交工規第0000000000○號
    函一紙在卷可稽，且依卷附現場採證照片觀之，受處分人停車位置所畫之黃線，
    尚稱完整，並無使人誤認該地點可供停車之情形，至受處分人違規地點是否應開
    放停車，事屬權責機關之權限，本院無從審酌，附此敘明，是受處分人所辯，顯
    不足採。
(三)、綜上所述，本件受處分人既未能提出證據以資證明其所有之車輛確無違規行為，
    僅稱違規地點恐係私人劃設云云，尚難認其辯解為可採，本件事證明確，受處分
    人之違規行為堪以認定。
四、另按違反道路交通管理處罰條例第十二條至第六十八條之規定者，由公路主管機
    關處罰，而道路交通管理之稽查，由交通勤務警察，或依法令執行交通稽查任務
    人員執行之，道路交通管理處罰條例第八條、第七條定有明文。次按違反道路交
    通管理事件行為人，未依規定自動繳納罰緩，或未依規定到案聽後裁決，處罰機
    關應於二個月內依基準表逕行裁決之；中央及直轄市公路主管機關委任所屬下級
    機關處罰，違反道路交通管理事件統一裁罰基準及處理細則第四十四條、第七條
    定有明文。是違反道路交通管理處罰條例第十二條至第六十八條之違規案件，以
    交通事件裁決所為處罰機關，並由交通警察協助代理舉發處罰，由交通事件裁決
    所依違反道路交通管理事件統一裁罰基準表裁決之。
五、再按道路交通管理處罰條例所定罰鍰之處罰，行為人接獲違反道路交通管理事件
    通知單後，於十五日內得不經裁決，逕依第九十二條第三項之罰鍰基準規定，向
    指定之處所繳納結案；不服舉發事實者，應於十五日內，向處罰機關陳述意見；
    其不依通知所定期限前往指定處所聽候裁決，且未依規定期限繳納罰鍰結案或向
    處罰機關陳述意見者，處罰機關得逕行裁決之，道路交通管理處罰條例第九條定
    有明文。則舉發違反道路交通管理事件通知單之警察機關舉發，並未直接對人民
    發生裁罰之效力，但受處分人認舉發無誤者得繳款銷案；若未繳款銷案，於經交
    通事件裁決所認舉發單無誤並對受處分人裁決，將違反道路交通管理事件裁決書
    寄達受處分人後，始對受處分人發生處罰之效力，是受處分人於接獲舉發違反道
    路交通管理事件通知單後縱未提起申訴，交通事件裁決所得裁罰於期限內以「違
    反道路交通管理事件裁決書」命受處分人依原金額繳納或到案聽後裁決，逾期不
    繳納金額或到案聽後裁決時，道路交通管理處罰條例第九條僅規定主管機關得於
    裁決書內依基準表裁罰，並非直接以違反舉發違反道路交通管理事件通知單之應
    到案日期增加裁罰。蓋違反道路交通管理事件統一裁罰基準表及處理細則第四十
    條，對違反道路交通管理處罰條例行為之處罰，處罰機關於裁罰時，應給予違規
    行為人陳述意見之機會，足見於交通事件裁決所裁決前，受處分人均得提出申訴
    ，法無明文申訴逾舉發違反道路交通管理事件通知單之應到案日期，即逕應依該
    基準表增加裁罰金額。且此未於「舉發違反道路交通管理事件通知單」之應到案
    日期前申訴應依基準表增加裁罰乃增加法無明文之限制，亦未於「舉發違反道路
    交通管理事件通知單」為此教示之記載，更足見以逾「舉發違反道路交通管理事
    件通知單」之應到案期日始申訴即依基準表增加裁罰金額之處分係不合法。準此
    ，違反道路交通管理事件統一裁罰基準表逾期增加裁罰金額之標準，應以「違反
    道路交通管理事件裁決書」之應到案日期（即罰款繳納期限）為標準，而非以「
    舉發違反道路交通管理事件通知單」之應到案日期為標準。
六、綜前所述，本件受處分人於九十一年十一月四日收受裁決書，並於同日即聲明異
    議，有臺北市交通事件裁決所對違反道路交通管理事件不服裁決聲明異議案件移
    機關以受處分人所有之前開車牌號碼汽車，確有在前揭時、地違規停車之行為，
    依道路交通管理處罰條例第五十六條第一項第四款、違反道路交通管理事件統一
    裁罰基準及處理細則第二十四條及違反道路交通管理事件統一裁罰基準表規定，
    裁處受處分人罰鍰九百元，核無不當。本件異議為無理由，應予駁回。
據上論斷，應依道路交通案件處理辦法第十九條，裁定如主文。
中　　　華　　　民　　　國　　九十三　　年　　　四　　　月　　 十二 　　日
                                    臺灣臺北地方法院交通法庭
                                        法  官  官信成
右正本證明與原本無異。
如不服本裁定，應於送達後五日內，向本院提出抗告狀。
                                        書記官  蔡嘉萍
中　　　華　　　民　　　國　　九十三　　年　　　四　　　月　　 十二 　　日
